# 请教：现金折扣的付款方会计处理

提问人：helencrowhhy 时间：2012-03-14 18:34:31
如果供应商提供现金折扣，作为付款方怎么处理折扣部分？ 增值税发票应付 100 元，实际支付 90 元，折扣 10 元作为财务费用还是冲减采购成本，如果冲减采购成本，是10/1.17还是直接 10 ？

回答人：chenyiwei
现金折扣是为了鼓励购买方提前付款而给予的，因此更多地与货款结算环节相关，而与采购入库环节没有太大的关联。因此实务中多数是冲减财务费用，并不区分付款时存货是否已经达到预定的可使用或者可销售状态。

提问人：yemingzhu1980 时间：2012-03-15 16:28:30
回复 helencrowhhy 的帖子
个人理解这应当属于价外费用，并入到当期的销售额中 。

回答人：chenyiwei
赞同此观点。